---
title: "01_ageDistribution"
author: "Duc-Quang Nguyen"
date: "3 May 2016"
output: html_document
---

# Basic animated age distribution

## Text

Le vieillissement de la population s'accélère à un rythme sans précédent. Si par le passé, seules les économies développées était concernées, aujourd'hui c'est un phénomène touchant le monde entier. A travers une série hebdomadaire de graphiques, swissinfo explique les détails de ce phénomène aux implications multiples pour les retraites, les coûts de la santé et la croissance mondiale. 

Après notemment l'Allemagne, l'Italie et le Japon, la Suisse est des pays avec la population la plus âgée. Si on a conscience que la population vit beaucoup plus longtemps qu’autrefois, il est toutefois difficile de realiser à quel point la pyramide des âges s'est transformé au cours du dernier siècle. Le graphique animé ci-desssous illustre ces changements. En 1860, la Suisse comptait 12 personnes âgées de 20 à 64 ans pour chaque personne âgée de 65 ans et plus. Aujourd'hui, ce rapport a drastiquement diminué et n'est plus que de 4 pour 1

```{r setup, include = FALSE}
knitr::opts_chunk$set(message = FALSE)
preProcesssPxExtract <- FALSE

library(magrittr)
library(dplyr)
library(tidyr)
library(swiTheme)
library(animation)
```

## Load data
```{r dataload, echo = F}
if(preProcesssPxExtract) {
  data.read <- read.csv("input/contenate_allData.csv", stringsAsFactors = F, check.names = F)
  rownames(data.read) <- data.read$Age
  data.read %<>% select(-Age)
  
  d2.read <- read.table("data/px-x-0102010000_101_2013_2014.csv", 
    sep = "\t", stringsAsFactors = F , header = T, check.names = F, encoding = "latin1")
  # rehsape! 
  d2.read <- d2.read %>% select(-`Canton (-) / District (>>) / Commune (......)`, 
    -`Type de population`, -`Sexe`, -`Nationalité`)
  colnames(d2.read)[2:ncol(d2.read)] <- gsub(" an.*$", "", colnames(d2.read)[2:ncol(d2.read)]  )
  d2 <- t(d2.read)[-1,]
  colnames(d2) <- t(d2.read)[1,]

  # sum age 99 & 100+
  d2["99",] <-  d2["99",] + d2["100",]
  d2 <- d2[rownames(d2) != "100",]
  stopifnot(nrow(d2) == nrow(data.read))

  rownames(d2) <- rownames(data.read)  
  data <- cbind(data.read, d2)
  write.csv(data, file = "input/concat_until2014.csv")
} else {
  data <- read.csv( "input/concat_until2014.csv", row.names = 1, check.names = F)
}

txt <- read.csv("input/Swiss Population distribution - Sheet1.csv", row.names = 1, stringsAsFactors = F)
# discard incomplete translations
cidx <- unique(which(txt =="" | is.na(txt), T)[,2])
if(length(cidx > 0)) {
  warning(paste(colnames(txt)[cidx], collapse = "\t"), " languages will be discarded!", "\n")
  txt <- txt[,-cidx, drop = F]
}
colnames(txt)


# convert to long
data$age <- rownames(data)
data <- data %>% gather("year", "n", -age)

# add yearly sum and yearly proportion by age
data %<>% group_by(year) %>% mutate (yearly = sum(n)) %>% ungroup()
data$prop <- data$n / data$yearly
```

```{r key numbers, echo = F}
# dd <- data %>% filter(year == "2014") %>% select(-yearly, -prop)
# ages <- do.call(c, lapply(1:nrow(dd), function(i) {
#   unlist(as.numeric(rep(dd[i,'age'], dd[i,'n'])), use.names = F)
# }))
```

```{r plot}
xlabel <- rep('', length(unique(data$age)))
idx.x <- c(seq(1, length(unique(data$age)), 10), length(unique(data$age)))
xlabel[idx.x] <- unique(data$age)[idx.x]

data$age <- factor(data$age)
data$age <- reorder(data$age, as.numeric(gsub("\\+", "", data$age)))
data$year <- as.numeric(data$year)

y <- 2010


plotayear <- function(
  data, y, title, subtitle, caption, 
  base.font = "OpenSans-CondensedLight", font.title = "Open Sans", font.txt = "Open Sans") {
  
  plot <- ggplot(data = filter(data, year == y)) + 
    geom_area(aes(as.numeric(age), prop), fill = "#663333", alpha = 1) + 
    scale_x_continuous(
      name = "age", 
      breaks = c(seq(1, 100, 10), 100),
      labels = levels(data$age)[c(seq(1, 100, 10), 100)],
      expand = c(0.005, 0)) +
    scale_y_continuous(
      name = "", 
      limits = c(0, max(data$prop)), 
      expand = c(0, 0), 
      labels = scales::percent, 
      breaks= scales::pretty_breaks( n = 4)) +
    swi_theme(
      y_gridlines = F, 
      base_family = base.font, 
      title_family = font.title) + 
    theme(
      plot.title = element_text(size = 26),
      axis.text = element_text(size = 18),
      plot.subtitle = element_text(size = 18),
      plot.caption = element_text(size = 12),
      plot.margin = unit(c(5, 4, 4, -1), "mm")
      ) +  
    # the year in big
    geom_text(data = data.frame(
      x = nlevels(data$age)-5, 
      y = max(data$prop) - 0.0037, label = as.character(y)),
      aes(label = label, x = x, y = y), family = font.txt, 
      alpha = 0.35, size = 70,  color = "#d4c3aa", hjust = 1) +
   labs(title=title, subtitle = subtitle, caption=caption) 
  
  print(plot)
}


sapply(colnames(txt), function(lang) {
  saveGIF({
    for(y in c(unique(data$year), rep(max(data$year), 4))) {
      invisible(
        plotayear(
          data, 
          y, 
          title = txt["main.title", lang], 
          subtitle = txt["subtitle", lang], 
          caption = txt["source.txt", lang],
          base.font = txt["base.font", lang], 
          font.title = txt["font.title", lang], 
          font.txt = txt["font.txt", lang]
          )
        )
    }
  }, movie.name = paste0("swissPopulationAge_", lang, ".gif"), interval = 0.2, 
  ani.width = 640, ani.height = 770, loop = TRUE)
})








```